THI MINH DUC COUDIERE

Stage informatique - Data Analyst, Gestion de BDD, Chef de Projet

Après 13 ans d'expérience en banque en Gestion des Risques/Marketing, j'ai acquis de nombreuses compétences et expériences professionnelles. Maintenant, dans le cadre d'une Licence Informatique au CNAM IDF, je suis à la recherche d'un stage à compter de Août 2024 pour 4-6 mois dans le secteur Informatique pour atteindre de nouveaux sommets dans ma carrière.

Champs de Compétences

Data analyst

- Maîtrise et connaissance les technologies et les langages techniques comme Python, Jupiter, R, Rstudio, MySQL, SQL, Knime, Tableau, Pandas, Numpy, Matplotlib, Seaborn
- Collecte, agrégation et nettoyage des données en vue de réaliser une étude de marché;
 Analyse les ventes en vue d'améliorer la stratégie de l'entreprise
- Réalisation des modélisations de données pour segmenter une audience marketing;
 Réalisation des dashboards avec graphiques et indicateurs de suivi pour suivre et analyser des résultats
- Interrogation une base de données statistiques pour répondre à des questions business

Gestion de risque

- Planification et mise en œuvre du contrôle interne
- Gestion du système de management de la qualité ISO 9001
- Surveillance des risques opérationnels; Gestion des irrégularités et veille juridique

Planification et Trésorerie

- Établissement des données de fonctionnement par Excel (TCD, recherches V, formules SI, fonctions avancées...); Création des rapports d'activités pour le service gestion
- Gestion du plan d'affaires de la succursale
- Suivi et ajustement des taux de changes et des taux d'intérêt
- Achat et vente de devises

Marketing et Formation

- Définition et mise en œuvre des programmes de marketing avec les partenaires (Cisco, IBM, Microsoft, HP, RSA Security, Thales, Zyxel...)
- Organisation et conception d'outils de marketing; Organisation de conférences et de séminaires de 50 à 200 personnes; Organisation de cours de compétences professionnelles
- Mesure de la qualité de la relation client
- Préparation et aménagement d'un stand pour un salon d'exposition Telecomp
- Participation à la création d'articles de presse

Expériences professionnelles

Adjointe du Bureau Gestions des Risques — Banque d'Investissement et de Développement du Vietnam (BIDV) Hanoi, Vietnam

De juillet 2009 à mars 2016

Responsable de la Planification, de la Trésorerie et du Marketing — BIDV Hanoi, Vietnam

Chargée du marketing — Électronic Information Système Incorporation Hanoi, Vietnam

D'avril 2003 à avril 2005

Diplômes et Formations

Licence pro de l'informatique : Systèmes d'information et gestion de données — Le CNAM

De 2023 à 2024

Data Analyst - Diplôme RNCP niveau 6 — Openclassrooms Paris (75)

De 2021 à 2022

De 2012 à 2013

Master 2 en Management public - Relations économiques Euro-Asie — Université Rennes 2

ducnm_globaleis@yahoo.com

91550 Paray Vieille Poste

Permis B

Véhicule personnel

Ile de France

0651199241

☐ Télétravail ou présentiel

Atouts

Sens de l'organisation

Capacité d'adaptation

Rigueur

Autonomie

Travail en équipe

Certificats professionnels

Gestion des risques

Audit

Directeur Marketing

Vente Professionnelle

Compétence de Négociation

Planification du Travail et de la Mise en Oeuvre

Langues

Anglais

Vietnamien

Centres d'intérêt

Voyage

Lecture

Musique